# 建造合同垫资业务的账务处理

提问人：yyma2012bxy 时间：2019-12-03 06:30:19
公司为客户施工，采用建造合同进行核算，同时在合同中约定的付款协议，，采用垫资方式，未按合同进度付款，而是按分时点进行付款，在这种情况下，怎么进行账务处理呢？

回答人：chenyiwei
这种业务是建造合同和融资的结合，即 BT 业务，需分别确认建造合同收入和融资利息收入。可参考《瑞华研究 2010 ～ 2016 汇编》之 “问题 2-1-9（“BT”项目判断及其收入确认）”、“问题 4-4-18（关于BT 项目公司收入成本确认的问题）” 等案例。